臺灣基隆地方法院刑事判決　　　　　　　96年度訴字第1087號
公　訴　人　臺灣基隆地方法院檢察署檢察官
被　　　告　乙○○
上列被告因違反毒品危害防制條例案件，經檢察官提起公訴（96
年度毒偵字第2029號、第2148號），被告就被訴事實為有罪之陳
述，本院合議庭裁定由受命法官獨任進行簡式審判程序審理，茲
判決如下：
    主  文
乙○○施用第一級毒品，累犯，處有期徒刑捌月。又施用第二級
毒品，累犯，處有期徒刑伍月，扣案之安非他命吸食器壹組，沒
收之。應執行有期徒刑拾壹月，扣案之安非他命吸食器壹組，沒
收之。
    事  實
一、觀察勒戒與強制戒治部分：
    乙○○前因施用第一級毒品海洛因及第二級毒品甲基安非他
    命，經觀察、勒戒後，認無繼續施用毒品之傾向，於民國92
    年10月1 日釋放出勒戒處所，並經臺灣基隆地方法院檢察署
    檢察官於92年9 月29日以92年度毒偵緝字第92號為不起訴處
    分確定。
二、犯罪前科部分：
    乙○○因施用第一級毒品及第二級毒品罪，經本院於93 年6
    月28日以93年度訴字第259 號判處應執行有期徒刑10月確定
    ，發監執行後，於94年5月28日執行完畢。
三、本案犯罪事實部分：
    乙○○於96年8月1日凌晨1、2時許，在基隆市○○區○○路
    24之1號5樓住所，以將第二級毒品安非他命置入安非他命吸
    食器內，在下方點火燒烤產生煙霧吸食之方式，非法施用第
    二級毒品甲基安非他命1次；復另行起意，於同年月2日17、
    18時許，在基隆火車站廁所內，以將第一級毒品海洛因置入
    針筒注射之方式，非法施用第一級毒品海洛因1 次。嗣於同
    年月3 日14時30分，乙○○因另案到本院出庭，承審法官命
    警前來偕同乙○○至派出所接受採驗尿液，經警於同日採驗
    尿液2 次，結果呈施用第一級毒品海洛因代謝後之嗎啡陽性
    反應暨施用第二級毒品安非他命代謝後之安非他命類陽性反
    應，而查知上情。
四、案經基隆市警察局第二分局報告臺灣基隆地方法院檢察署檢
    察官偵查終結提起公訴。
    理  由
壹、程序事項：
    查被告乙○○所犯為毒品危害防制條例第10條第1項、第2項
    之施用第一級、第二級毒品罪，非死刑、無期徒刑、最輕本
    刑為3 年以上有期徒刑之罪，或高等法院管轄第一審之案件
    ，被告於本院準備程序中，就被訴事實為有罪之陳述，經告
    以簡式審判程序之旨，並聽取檢察官、被告之意見後，本院
    合議庭業已依刑事訴訟法第273條之1第1 項之規定，裁定由
    受命法官獨任進行簡式審判程序，是本件之證據調查，依刑
    事訴訟法第273條之2規定，不受同法第159條第1 項、第161
    條之2、第161條之3、第163條之1及第164條至第170 條規定
    之限制，合先敘明。
貳、實體事項：
一、前開事實，業據被告於本院審理時自白不諱，且被告於96年
    8月3日為警採集其親自排放之尿液，送請臺灣尖端先進生技
    醫藥股份有限公司，以氣相層析質譜儀分析法確認檢驗結果
    ，96年8月3日15時30分所採編號「96-2-367」尿液呈嗎啡陽
    性反應（係施用第一級毒品海洛因之代謝物）、甲基安非他
    命陽性反應，同年月16時20分所採編號「96-2-365」尿液呈
    甲基安非他命陽性反應等情，除有該公司出具之濫用藥物檢
    驗報告2 紙附卷可稽外，並有法務部調查局96年10月31日調
    科壹字第09600471010號鑑定書1份存卷可參。又本案且有被
    告當庭自承屬其所有供施用安非他命之吸食器具1 組扣案可
    佐。足認被告前開自白與事實相符，可以採信。被告前因施
    用第一級、第二級毒品案件，經觀察、勒戒後，認無繼續施
    用毒品之傾向，於92年10月1 日釋放出勒戒處所，並經臺灣
    基隆地方法院檢察署檢察官於92年9 月29日以92年度毒偵緝
    字第92號為不起訴處分確定等情，亦有臺灣高等法院被告前
    案紀錄表在卷可憑，被告於前次施用毒品觀察勒戒期滿獲釋
    後，5 年內再犯施用毒品之罪，檢察官依毒品危害防制條例
    第23條第2 項之規定提起公訴，自屬適法。綜上所陳，本案
    事證明確，被告犯行洵堪認定，應依法論科。
二、論罪科刑：
  (一)查海洛因、安非他命係毒品危害防制條例第2條第2項第1 款
    及第2 款所定之第一級及第二級毒品，被告予以施用，核其
    所為，係分別犯毒品危害防制條例第10條第1 項之施用第一
    級毒品罪及同條第2 項之施用第二級毒品罪。被告各次持有
    第一級及第二級毒品以供其各次施用，其持有之低度行為應
    為其施用之高度行為所吸收，均不另論罪。又被告多次施用
    毒品之行為，均係為滿足各該次之毒癮，於滿足毒癮後，該
    次行為即已完成，是各次均為各自獨立之行為，各具獨立性
    ，其前後次施用毒品行為間，自無密切不可分之關係，各自
    獨立構成一個施用毒品罪責，應予分論併罰。
  (二)另查，被告前曾受如事實欄所載有期徒刑之執行，此有臺灣
    高等法院被告前案紀錄表附卷可考，其於有期徒刑執行完畢
    後5 年以內，故意再犯本件最重本刑為有期徒刑以上之刑之
    罪，為累犯，應分別加重其刑。
  (三)審酌被告犯罪之動機、吸食頻率、曾有施用毒品之前科仍不
    知戒除，惟犯罪後坦承犯行，且所犯之施用毒品犯行乃戕害
    自己身心健康，並未危及他人等一切情狀，分別量處如主文
    所示之刑，並定其應執行刑，以示懲儆。
三、末查，扣案之安非他命吸食器1 組，係被告所有，且係供其
    施用第二級毒品安非他命所用之物，業據被告供明在卷，應
    依刑法第38條第1項第2款之規定宣告沒收之。
據上論斷，應依刑事訴訟法第273條之1第1項、第299條第1 項前
段，毒品危害防制條例第10條第1項、第2項，刑法第11條前段、
第47條第1項、第51條第5款、第38條第1項第2款，判決如主文。
本案經檢察官甲○○到庭執行職務。
中　　華　　民　　國　　96　　年　　12　　月　　27　　日
                  刑事第一庭法  官  王福康
以上正本證明與原本無異。
如不服本判決應於收受本判決後10日內向本院提出上訴書狀，其
未敘述上訴理由者，並得於提起上訴後10日內向本院補提理由書
狀（均須按他造當事人之人數附繕本）「切勿逕送上級法院」。
中　　華　　民　　國　　96　　年　　12　　月　　27　　日
                            書記官  彭淑芳
【附錄論罪法條】
毒品危害防制條例第10條：
施用第一級毒品者，處6月以上5年以下有期徒刑。
施用第二級毒品者，處3年以下有期徒刑。
